臺灣高等法院刑事判決                            九十一年度上訴字第二四四號
    上  訴  人
    即  被  告  乙○○
    選任辯護人  余健生
右上訴人因公共危險案件，不服臺灣士林地方法院九十年度訴字第二０一號，中華民
國九十年十二月六日第一審判決 (起訴案號：臺灣士林地方法院檢察署八十九年度偵
字第二八七四號)提起上訴，本院判決如左：
    主  文
上訴駁回。
    事實及理由
一、本案經本院審理結果，認第一審以上訴人即被告乙○○犯刑法第一百八十五條第
    一項之罪，判處有期徒刑四月，並諭知易科罰金折算之標準，認事用法及量刑均
    無不當，應予維持，並引用第一審判決書記載之事實及理由證據。（如附件）
二、被告上訴意旨略以：系爭道路係屬其私有土地，市政府前來執行，已有未合，伊
    並無犯罪故意，況刑法第一百八十五條第一項之公共危險罪以「致生往來之危險
    者」為構成要件，係屬具體危險犯之規定，必須有發生具體公共危險之事故始足
    當之。本案當日並無車輛追撞、掉落或其他事故之發生，即難指已該當該罪責之
    成立云云。然查：按刑法第一百八十五條第一項所規定致生往來之危險，固採具
    體危險制，然所謂具體危險，係指客觀上業已具備公眾往來之危險狀態為已足，
    不以已經發生實害之結果為必要，有最高法院七十九年度台上字第二二五０號判
    例可考。本件案發當日，被告係以挖土機搬運兩塊大石頭及將一部挖土機擺置於
    路中，小客車以上之車輛均無法通過，甚行人、機車欲行通過，亦有發生阻塞、
    追撞或掉落之危險，不惟原判決已記載敘明清楚，復有現場照片可按，而當日何
    以未發生行車事故或其他災害，乃因經警於路口及現場維持秩序，使車輛慢行或
    適時迴轉為重要因素，亦經證人即警員甲○○於原審到庭證述綦詳（見原審卷第
    七四至七六頁），則依被告之所為在客觀上依經驗法則判斷，其已產生車輛往來
    之危險狀態（即有發生實害之蓋然率）甚明，要不得以因警力之介入，無實害發
    生，即指無具體危險之存在。又該地處為交通道路，車輛行人來往頻繁，將挖土
    機及大石頭擺置路中，自易發生道路交通雍塞致生危險，乃一般人均可預見之事
    ，被告年高識廣，自亦有此認識，猶置公眾危險於不顧，至少有不確定故意，亦
 至明顯。被告仍執陳詞，否認犯罪，自難為採。
三、綜上所述，被告上訴意旨乃就原判決已說明事項及原審採證認事之適法行使，再
    為爭執，其任意指摘原判決不當，為無理由，應予駁回。
據上論結，應依刑事訴訟法第三百七十三條、第三百六十八條，判決如主文。
本案經檢察官陳維練到庭執行職務。
中    華    民    國      九十一      年       五       月      七      日
                                臺灣高等法院刑事第一庭
                                    審判長法  官  李  相  助
                                          法  官  魏  新  國
                                          法  官  黃  聰  明
右正本證明與原本無異。
如不服本判決，應於判決收受送達後十日內向本院提出上訴書狀，其未敘述上訴
之理由者並得於提起上訴後十日內向本院補提理由書（均須按他造當事人之人數
附繕本）。
                                          書記官  耿  鳳  君
中    華    民    國      九十一      年       五       月      七      日
